【裁判字號】    92,訴,2238
【裁判日期】    921031
【裁判案由】    毒品危害防制條例
【裁判全文】
臺灣高雄地方法院刑事判決                        九十二年度訴字第二二三八號
    公  訴  人  臺灣高雄地方法院檢察署檢察官
    被      告  甲○○
右列被告因違反毒品危害防制條例案件，經檢察官提起公訴（九十二年度偵字第四五
五一、四七七九號），經本院訊問被告後，其為有罪之答辯，本院裁定由受命法官獨
任進行簡式審判程序，本院判決如左：
    主  文
甲○○連續施用第一級毒品，累犯，處有期徒刑玖月。
扣案之海洛因壹拾壹包（合計淨重壹點陸零公克、合計包裝重貳點伍公克）均沒收
銷燬；扣案注射針筒伍支均沒收。
    事  實
一、甲○○曾於民國八十九年間因竊盜案件，經本院判處有期徒刑八月確定，於九十
    年七月三日執行完畢。又前因施用毒品案件，經強制戒治期滿，由臺灣臺中地方
    法院檢察署檢察官於八十九年十一月二十八日，以八十九年度戒毒偵字第五九八
    號不起訴處分確定在案。仍不知悔改，基於施用第一級毒品之概括犯意，自九十
    二年五月中旬某日起至同年七月三十一日止，連續在高雄市○○區○○街一０六
    巷二之三十八號住處等地，以將第一級毒品海洛因摻水混入注射針筒內，再注射
    入體內之方式，施用第一級毒品海洛因多次。嗣先於九十二年七月二十二日二十
    時十分許，為警在高雄市○○區○○街一六０號前盤檢，採驗尿液而查獲，並扣
    得第一級毒品海洛因九小包（合計淨重零點九一公克、包裝重一點八六公克），
    及甲○○所有供施用毒品之器具注射針筒五支；又於同年七月三十一日晚間十一
    時許，為警在高雄市○○區○○街與中庸街七十六巷口盤檢採驗尿液而查獲，並
    扣得第一級毒品海洛因二小包（合計淨重零點六九公克、包裝重零點四九公克）
    。
二、案經高雄市政府警察局鼓山分局、刑警大隊分別移送臺灣高雄地方法院檢察署檢
    察官偵查起訴，經本院訊問被告後，其為有罪之答辯，本院裁定由受命法官獨任
    進行簡式審判程序。
    理  由
一、右揭犯罪事實，業據被告甲○○於警訊、偵查及本院審理時供承不諱，且被告上
    開為警查獲二次所採尿液經送檢驗之結果，均確呈嗎啡陽性反應，有高雄市立凱
    旋醫院煙毒尿液檢驗成績書二紙在卷可稽，又扣案白色粉末十一包經送檢驗結果
    ，均認係第一級毒品海洛因【第一次查獲第一級毒品海洛因九包（合計淨重零點
    九一公克、包裝重一點八六公克）、第二次查獲第一級毒品海洛因二包（合計淨
    重零點六九公克、包裝重零點四九公克）】，亦有法務部調查局鑑定通知書二紙
    附卷可按，並有其所有供施用第一級毒品之工具注射針筒五支扣案可資佐證，足
    徵被告上開自白與事實相符，堪予採憑。此外，被告前因施用毒品案件，經強制
    戒治期滿，由臺灣臺中地方法院檢察署檢察官於八十九年十一月二十八日，以八
    十九年度戒毒偵字第五九八號不起訴處分確定等情，亦有上開不起訴處分書及臺
    灣高雄地方法院檢察署刑案資料查註紀錄表在卷可稽。綜上，事證明確，被告犯
    行堪予認定。
二、核被告所為，係犯毒品危害防制條例第十條第一項之施用第一級毒品罪。被告先
    後多次施用第一級毒品海洛因，時間緊接，所犯又係構成要件相同之罪，顯係基
    於概括犯意反覆為之，為連續犯，應依刑法第五十六條之規定論以一罪，並加重
    其刑。其多次持有第一級毒品並進而施用，其持有之低度行為為施用之高度行為
    所吸收，均不另論罪。又被告甲○○曾於八十九年間因竊盜案件，經本院判處有
    期徒刑八月確定，於九十年七月三日執行完畢等情，有臺灣高等法院被告全國前
    案紀錄表及臺灣高雄地方法院檢察署刑案資料查註紀錄表各一份在卷可按，其於
    前案執行完畢五年內，再犯本件有期徒刑以上之罪，為累犯，應依刑法第四十七
    條之規定加重其刑，並遞加之。爰審酌被告曾有違反肅清煙毒條例、竊盜等前科
    ，素行不佳，有前揭前案紀錄資料在卷可稽，前已因施用毒品送強制戒治，仍不
    知痛改前非，猶重蹈覆轍施用毒品自戕其身，誠屬不該，惟念其犯罪後態度良好
    ，坦承犯行，及施用期間非長等一切情狀，量處如主文所示之刑，以資儆懲。扣
    案之海洛因十一包（合計淨重一點六０公克、合計包裝重二點三五公克），經送
    檢驗結果，均認係第一級毒品海洛因，已如前述，應依毒品危害防制條例第十八
    條第一項前段之規定，宣告沒收銷燬；至因檢驗而耗用之毒品，既已滅失，則不
    再為沒收銷燬之諭知。又扣案注射針筒五支，雖均未驗出殘留毒品成分，有高雄
    醫學大學附設中和紀念醫院檢驗報告一紙附卷可按，惟係被告所有預備供本件犯
    罪所用之物，已據被告於偵訊及本院審理時供明在卷，爰依刑法第三十八條第一
    項第二款之規定宣告沒收。
據上論斷，應依刑事訴訟法第二百七十三條之一第一項、第二百九十九條第一項前段
，毒品危害防制條例第十條第一項、第十八條第一項前段，刑法第十一條、第五十六
條、第四十七條、第三十八條第一項第二款，判決如主文。
本案經檢察官乙○到庭執行職務。
中      華      民      國      九十二    年      十      月    卅一    日
                                臺灣高雄地方法院刑事第十三庭
                                        法  官      林韋岑
右正本證明與原本無異。
如不服本判決，應於判決送達後十日內，向本院提出上訴狀。
                                        書記官      林慧君
中    華    民    國      九十二      年      十   月      三十一      日
【附錄本判決論罪科刑法條】
毒品危害防制條例第十條第一項：
  施用第一級毒品者，處六月以上五年以下有期徒刑。


司法院資訊處製作；財團法人民間司法改革基金會備份。
